# 少数股东算不算关联方

提问人：胖胖虎 时间：2012-03-15 17:16:22
少数股东算不算关联方啊？例如持股只有2%

回答人：chenyiwei
假如B是上市公司C的重要子公司，则其少数股东为A，其中乙可以控制A，甲只能对A有重大影响。根据这一情况，A及其母公司乙应作为上市公司的关联方；如无其他特殊考虑因素，甲可以不作为上市公司的关联方。

提问人：司马帝喾 时间：2013-04-13 11:38:50
这个有没有什么依据？

回答人：chenyiwei
参照修订后的 2010 版准则讲解，以及 2009 年 11 月修订后的IAS 24.9对关联方界定的规定。很重要的一点是：控制可以传递，所以所有受到同一控制下的主体在判断关联方关系时应作为一个整体予以考虑。

提问人：zoujiecpa 时间：2014-03-25 15:07:10
请教陈老师： 甲有甲 1 、甲 2 两家控股子公司，甲 2 公司有重大影响的股东为乙，乙的全资子公司为乙 1 ，请问：甲 1 与乙 1 之间是否为关联方？非常感谢指导！！

回答人：chenyiwei
是关联方，其中一方受到乙的控制，另一方受到重大影响。

提问人：lookle 时间：2014-03-25 22:51:32
陈老师：这个问题中，乙是甲 2 的少数股东，乙 1 受乙控制，但甲 1 不受乙的重大影响啊？如何理解另一方受到重大影响。谢谢！

回答人：chenyiwei
抱歉，前面看错了。甲 1 不受乙的重大影响，所以甲 1 不是乙 1 的关联方。